臺灣高等法院刑事裁定
110年度抗字第407號
抗  告  人
即  受刑人  杜俞均



上列抗告人因定其應執行刑案件，不服臺灣桃園地方法院110年
度聲字第461號，中華民國110年2月3日裁定，提起抗告，本院裁
定如下：
    主  文
抗告駁回。
    理  由
一、原裁定意旨略以：本件抗告人即受刑人杜俞均因妨害自由等
    案件，先後經法院判處如附表所示之刑確定。茲檢察官聲請
    定其應執行之刑，原審認其聲請為正當，審酌受刑人犯罪之
    手段、造成之損害、高度之預防需求、刑罰比例原則等綜合
    因素，爰依刑事訴訟法第477條第1項，刑法第53條、第50條
    第1項、第51條第5款、第41條第1項、第8項，裁定定其應執
    行刑為有期徒刑11月，如易科罰金，以新臺幣1,000元折算1
    日等語。
二、抗告意旨略以：原裁定附表編號1及2等罪，已經臺灣橋頭地
    方法院108年度聲字第1443號裁定應執行有期徒刑4月，並經
    臺灣橋頭地方檢察署109年度執更字第14號全部執行完畢，
    檢察官於民國110年始就已定執行刑且執行完畢之案件聲請
    合併定其應執行刑，顯然欠缺實益。又附表編號3及4等罪，
    被告之犯罪時間相近、行為類型相同，僅因程序上繫屬不同
    之地檢署及法院，而未能合併起訴、裁判，審酌被告係於該
    期間內困於生計，一時思慮未周而罹刑章，且編號1至3之罪
    均經執行完畢，顯見被告對於所犯深切悔改，並於力所能及
    之範圍內甘服懲戒，難謂法敵對意識強烈，原裁定未敘明前
    情，所定執行刑高達有期徒刑11月，僅象徵性減少1月，顯
    然未審酌衡平原則，且就被告之犯行有重複評價之虞，請參
    酌上情，另為較輕之執行刑，使被告有一自新機會云云。
三、按數罪併罰，有二裁判以上者，依刑法第51條規定，定其應
    執行之刑，數罪併罰，宣告多數有期徒刑者，於各刑中之最
    長期以上，各刑合併之刑期以下，定其刑期。但不得逾30年
    ，刑法第53條、第51條第5款定有明文。次按，法律上屬於
    自由裁量之事項，有其外部性界限及內部性界限，並非概無
    拘束。依據法律之具體規定，法院應在其範圍選擇為適當之
    裁判者，為外部性界限；而法院為裁判時，應考量法律之目
    的，及法律秩序之理念所在者，為內部性界限。法院為裁判
    時，二者均不得有所踰越（最高法院80年台非字第473號判
    例意旨參照）。至所定執行刑之多寡，屬實體法上賦予法院
    依個案自由裁量之職權，如所為裁量未逾上述範圍，且無濫
    權情形，即無違法可言。
四、經查，本件受刑人先後因妨害自由等共計5罪，經臺灣臺中
    地方法院、臺灣橋頭地方法院、臺灣士林地方法院及原審法
    院判處如附表所示之刑，均已分別確定在案，有各該判決及
    本院被告前案紀錄表各1份在卷可稽。上開數罪係裁判確定
    前所犯，而有二以上裁判，原審因依檢察官之聲請，於各刑
    中之最長期（即3月）以上，各刑合併之刑期（即1年2月）
    以下，定其應執行之刑為有期徒刑11月，並未逾越法律外部
    性界限。審酌受刑人所犯數罪類型中，附表編號1之妨害自
    由罪與編號2至4之詐欺罪，其犯罪手法及情節、侵害法益均
    不相同，而編號2至4雖均為詐欺罪，惟係侵害不同被害人之
    財產法益，且編號2與編號3、4之犯罪時間相距非近，兼衡
    其整體犯行的應罰適當性，各罪之不法性及貫徹刑法量刑之
    理念規範，並考量附表各罪前定應執行刑與其餘之罪宣告刑
    之刑期總和為1年，已達減輕有期徒刑之效果，原裁定所定
    應執行刑，復予以適當酌減，顯已給予受刑人相當之恤刑利
    益，符合法律授予裁量權之目的，尚無違背內部性界限。是
    原審酌定之執行刑，並未違背刑法第51條各款之規定，亦無
    明顯違背公平、比例原則或整體法律秩序之理念，屬法院裁
    量職權之適法行使，核無違法或不當。至編號1至3之罪雖已
    經執行完畢在案，僅屬檢察官指揮執行原裁定所定執行刑時
    應如何扣抵之問題，不致有重複執行之危險，尚與原裁定之
    合法性無涉。抗告意旨就原裁定裁量職權之適法行使，徒憑
    己見，漫為指摘原裁定違法、不當，或陳述其主觀之期待請
    求重新裁定較輕之執行刑，並非可採。綜上，本件抗告為無
    理由，應予駁回。
據上論斷，應依刑事訴訟法第412條，裁定如主文。
中　　華　　民　　國　　110 　 年　　3　　月　　22　　日
                  刑事第二十五庭審判長法　官  邱滋杉
                                      法　官  黃翰義
                                      法　官  陳彥年
以上正本證明與原本無異。
如不服本裁定，應於收受送達後五日內向本院提出抗告狀。
                                      書記官  彭秀玉
中　　華　　民　　國　　110 　年　　3 　　月　　22　　日
附表：
編號  1 2 3 罪名  妨害自由 詐欺 詐欺 宣告刑  有期徒刑3月，如易科罰金，以新臺幣1,000元折算1日 有期徒刑2月，如易科罰金，以新臺幣1,000元折算1日 有期徒刑3月，如易科罰金，以新臺幣1,000元折算1日 犯罪日期  104年7月9日 104年10月31日 106年9月26日 偵查機關年度案號  臺中地檢107年度偵緝字第534號 高雄地檢107年度偵緝字第455號 士林地檢107年度偵緝字第439號 最後事實審 法院 臺灣臺中地方法院 臺灣橋頭地方法院 臺灣士林地方法院  案號 107年度簡字第762號 108年度簡上字第14號 108年度簡上字第131號  判決日期 107年6月29日 108年8月21日 108年12月3日 確定判決 法院 臺灣臺中地方法院 臺灣橋頭地方法院 臺灣士林地方法院  案號 107年度簡字第762號 108年度簡上字第14號 108年度簡上字第131號  確定日期 107年7月30日 108年8月21日 108年12月3日 是否為得易科罰金之案件  是 是 是 備註  臺中地檢107年度執字第12356號（已執行完畢） 橋頭地檢108年度執字第6116號 士林地檢109年度執字第92號（已執行完畢）   ⒈橋頭地檢109年度執更字第14號（已執行完畢） ⒉編號1至2所示之罪，經臺灣橋頭地方法院108年度聲字第1443號裁定應執行有期徒刑4月，如易科罰金，以新臺幣1,000元折算1日確定   

編號  4   罪名  詐欺   宣告刑  有期徒刑3月，如易科罰金，以新臺幣1,000元折算1日（共2次）   犯罪日期  106年10月12日至106年12月22日、107年1月2日至107年1月22日   偵查機關年度案號  桃園地檢107年度偵字第8043、10537號   最後事實審 法院 臺灣桃園地方法院    案號 107年度審易字第2879號    判決日期 109年5月28日   確定判決 法院 臺灣桃園地方法院    案號 107年度審易字第2879號    確定日期 109年11月26日   是否為得易科罰金之案件  是   備註  ⒈桃園地檢110年度執字第688號 ⒉編號4所示之罪，經臺灣桃園地方法院107年度審易字第2879號判決應執行有期徒刑5月，如易科罰金，以新臺幣1,000元折算1日確定